臺灣高等法院高雄分院刑事判決　　　　 95年度上訴字第542號
上　訴　人
即　被　告　甲○○
選任辯護人　陳里己 律師
　　　　　　陳奕全 律師
　　　　　　陳意青 律師
上列上訴人因違反毒品危害防制條例案件，不服臺灣高雄地方法
院93年度訴字第3455號中華民國95年1 月26日第一審判決（起訴
案號：臺灣高雄地方法院檢察署93年度偵字第9198號），提起上
訴，本院判決如下：
     主  文
原判決關於甲○○部分撤銷。
甲○○販賣第三級毒品，處有期徒刑陸年。扣案第三級毒品愷他
命壹包（包含愷他命淨重玖佰肆拾壹點陸壹公克及空包裝重拾柒
點捌伍公克）、手提紙袋、綠色塑膠袋及夾鍊袋各壹只、報紙壹
張，NOKIA 牌門號0000000000號行動電話（含SIM 卡）、TOPLUX
牌門號0000000000號行動電話（含SIM 卡）、SAMSUNG 牌門號00
00000000號行動電話（含SIM 卡）及MOTOROLA牌門號0000000000
號行動電話（含SIM 卡）各壹支，均沒收。
     事  實
一、甲○○明知愷他命（又稱K 他命，下稱K 他命）業經政府公
    告為毒品危害防制條例第2 條第2 項第3 款所列之第三級毒
    品，不得非法持有、販賣、運輸，竟基於販賣K 他命圖利之
    犯意，於不詳時、地，向不詳姓名之人購入第三級毒品K 他
    命1 包（驗後淨重941.61公克、空包裝重17.85 公克）後，
    於民國93年4 月13日，打電話予居住於高雄市友人丙○○（
    經原審判處有期徒刑3 年4 月，撤回上訴確定），詢問可否
    在高雄地區尋找買主，丙○○亦明知K 他命業經政府公告為
    毒品危害防制條例第2 條第2 項第3 款所列之第三級毒品，
    不得非法持有、販賣、運輸，應允代為尋找買主出售圖利後
    ，甲○○乃請其員工丁○○（經原審判處有期徒刑3 年8 月
    ，撤回上訴確定）將K 他命運輸至高雄市交予丙○○出售圖
    利，丁○○明知K 他命業經政府公告為毒品危害防制條例第
    2 條第2 項第3 款所列之第三級毒品，不得非法持有、運輸
    ，同意代為運輸K 他命後，甲○○乃告知丙○○將由丁○○
    將K 他命運輸予丙○○；甲○○、丁○○與丙○○共同基於
    運輸第三級毒品K 他命之犯意聯絡，由丁○○在93年4 月13
    日白天在基隆市，以其所有向遠傳電信股份有限公司承租門
    號為0000000000號行動電話（MOTOROLA牌），與甲○○所有
    向台灣大哥大股份有限公司承租門號0000000000號行動電話
    （TOPLUX牌）連繫南下高雄後與丙○○接洽事宜後，丁○○
    於93年4 月13日晚上，攜帶上開K 他命，自基隆搭車至高雄
    市，於翌日（14日）凌晨2 點多，以其所有0000000000號行
    動電話予丙○○所有使用向和信電訊股份有限公司租用門號
    為0000000000號行動電話（SAMSUNG 牌），2 人在中山高速
    公路最近高雄市○○○○○道見面後，丙○○帶丁○○至高
    雄市左營區○○○路646 號華宮賓館住宿，下車前，丁○○
    在車上將K 他命交予丙○○，丙○○基於意圖販賣而持有K
    他命之犯意，予以收受，丁○○於14日在高雄並以上開行動
    電話，與甲○○0000000000號連繫；嗣丙○○因未能將毒品
    售出，乃打電話通知甲○○南下取回K 他命，甲○○乃於93
    年4 月20日駕駛T8-8222 號自用小客車，載丁○○自第二高
    速公路南下，欲向丙○○取回丁○○前所交付之K 他命，2
    人於當日下午4 時許，前往台南市○○街找甲○○友人楊俊
    龍（由台灣高雄地方法院檢察署檢察官以93年度偵字第9198
    號不起訴處分確定），並以其對高雄市路況不熟為由，請楊
    俊龍駕駛T8 -8222號車，載其及丁○○南下高雄市與丙○○
    見面，取回上開K 他命，丙○○以0000000000號行動電話與
    甲○○所有向遠傳電信股份有限公司承租門號為0000000000
    號行動電話（NOKIA 牌）連絡，雙方約在高雄市○○路與大
    中路口見面，甲○○、丁○○與楊俊龍約於翌日（21日）下
    午6 時許，自台南市出發，於同日下午7 時許，到達約定地
    點後，丙○○進入楊俊龍駕駛之前開車後座，引導楊俊龍將
    車駕駛至高雄市○○○路與重信路口，停在其所駕駛8406-J
    P 號自用小客車之後側，由坐於後座之丁○○隨丙○○下車
    ，至丙○○駕駛之上開自小客車後座，取出甲○○之前請丁○○交付予丙○○置於手提紙袋內，以報紙包裹，覆以綠色
    塑膠袋、夾鍊袋，再將用白色塑膠袋包裝之K 他命1 包，返
    回所搭乘自用小客車，欲離去之際，為警當場查獲，並自甲○○之車內後座扣得上開放置於其所有手提紙袋內，以報紙
    包裹，覆以綠色塑膠袋、夾鍊袋，再將用白色塑膠袋包裝之
    K 他命1 包及供犯罪所用之上開4 支行動電話。
二、案經行政院海岸巡防署南部地區巡防局高雄市機動查緝隊報
    請臺灣高雄地方法院檢察署檢察官偵查後起訴。
    理  由
壹、程序部分：
一、按被告以外之人（包括證人、鑑定人、告訴人、被害人及共
    同被告等）於審判外之言詞或書面陳述，除法律有規定者外
    ，不得作為證據，刑事訴訟法第159 條第1 項定有明文。又
    按被告以外之人（包括證人、鑑定人、告訴人、被害人及共
    同被告等）於審判外之陳述雖不符刑事訴訟法第159 條之1
    至之4 等四條之規定，而經當事人於審判程序同意作為證據
　  ，法院審酌該言詞陳述或書面陳述作成時之情況，認為適當
    者，亦得為證據；當事人、代理人或辯護人於法院調查證據
    時，知有刑事訴訟法第159 條第1 項不得為證據之情形，而
    未於言詞辯論終結前聲明異議者，視為有前項之同意，同法
    第159 條之5 定有明文。立法意旨在於傳聞證據未經當事人
    之反對詰問予以核實，原則上先予排除。惟若當事人已放棄
    反對詰問權，於審判程序中表明同意該等傳聞證據可作為證
    據；或於言詞辯論終結前未聲明異議，基於尊重當事人對傳
    聞證據之處分權，及證據資料愈豐富，愈有助於真實發見之
    理念，且強化言詞辯論主義，使訴訟程序得以順暢進行，上
    開傳聞證據亦均具有證據能力。本件共同被告丁○○（於本
    院撤回上訴確定）及証人楊俊龍於警詢中所為陳述，雖屬被
    告以外之人於審判外之陳述，然其陳述均具任意性，取得上
    開陳述之程序並無瑕疵，本院審酌並無不得為證據之情況，
    是上開證人警訊之陳述，自均有證據能力。丙○○於警詢及
    偵查中所為陳述，為審判外之陳述，被告甲○○辯護人主張
    該筆錄無証據能力（本院卷(一)五九頁），依上開意旨，應認
    可採。
貳、實體部分：
一、訊據被告甲○○固坦承曾於上揭時、地，與丙○○、丁○○
    共同遭警查獲，並自其車內起出K 他命之事實，惟矢口否認
    販賣而持有K 他命之犯行，辯稱：扣案K 他命毒品非伊所有
    ，伊亦未指示丁○○將K 他命送至高雄市，交予丙○○販賣
    ，當日伊係要南下找丙○○的小弟「文亭」討回積欠之新台
    幣（下同）3 萬5000元，因丁○○表示亦要順道下高雄，始
    一同前往云云。
二、甲○○於93年4 月20日中午12時餘，駕駛T8-8222 號自小客
    車，搭載丁○○，自基隆市沿第二高速公路南下，於當日下
    午4 時餘，抵達台南市○○街甲○○友人楊俊龍租屋處找楊
    俊龍，並以對高雄市不熟，請楊俊龍駕駛T8-8222 號自小客
    車，於93年4 月21日下午約6 時許，載甲○○、丁○○至高
    雄市，甲○○坐駕駛座旁之乘客座，丁○○坐於後座，至高
    雄市○○路與博愛路口時，丙○○進入楊俊龍所駕駛之車之
    後座，引導楊俊龍繼續往前開車，至丙○○所駕駛8406-JP
    號車後側停車，丙○○下車，丁○○隨丙○○之後下車，至
    丙○○之車上取回1 包放置於手提紙袋內，以報紙包裹，覆
    以綠色塑膠袋、夾鍊袋，再將用白色塑膠袋包裝之K 他命後
    ，返回楊俊龍駕駛車上時，為警查獲之事實，為甲○○所承
    認（本院卷(一)五七頁、本院卷(二)卅八至卅九頁），並經証人
    楊俊龍於警詢供述明確（警卷(一)十七至十八頁），並有置於
    手提紙袋內，以報紙包裹，覆以綠色塑膠袋、夾鍊袋，再將
    用白色塑膠袋包裝之白色粉末1 包扣案及相片可証（警卷(一)
    廿五頁）可資佐証，復有甲○○約於93年4 月21日下午6 時
    許，自台南市出發時曾與丙○○連絡之通聯紀錄可証（偵卷
    廿二頁）。楊俊龍於警詢時雖稱甲○○於93年4 月21日下午
    始去找伊（警卷(一)十八頁），與甲○○供述甲○○係93年4
    月20日下午前去找楊俊龍不同，但尚不影響甲○○前已成立
    販賣、運輸K 他命之犯罪行為。參酌甲○○於本院就93年4
    月20日與楊俊龍見面經過之陳述，較楊俊龍為詳細，故應認
    甲○○自承其於93年4 月20日中午12時餘，駕駛T8-8222 號
    自小客車，搭載丁○○，自基隆市沿第二高速公路南下，於
    當日下午4 時餘抵達台南市○○街找楊俊龍，為可採信。該
    白色粉末先經法務部調查局鑑定結果，含第三級毒品K 他命
    毒品（凈重940.80公克、空包裝重17.85 公克），有該局93
    年6 月15日調科壹字第220017177 號鑑定通知書附卷（偵卷
    五十頁）；嗣該包白色粉末再度送內政部警政署刑事警察局
    鑑定結果，檢出K 他命成分（毛重1051.47 公克，含包裝重
    109.74公克《包括手提袋、報紙、塑膠袋、夾鍊袋及包裝K
    他命之塑膠袋》、淨重941.73公克，取0.12公克鑑驗用罊，
    餘941.61公克，純度約12. 7%），有該局93年9 月17日刑鑑
    字第0930146059號鑑驗通知書可証（偵卷七五頁），故本件
    警方查獲之毒品為第三級毒品K 他命，應足認定。本件K 他
    命共鑑定2 次，2 次鑑定之淨重雖有不同，有如上述（調查
    局鑑定淨重為940. 80 公克，內政部警政署刑事警察局鑑定
    淨重為941.73公克），但內政部警政署刑事警察局為最後鑑
    定單位，且取其中0.12公克鑑驗用罊，其餘K 他命扣案，有
    扣押物品清單可証（本院卷(一)三頁）。故本件K 他命驗後淨
    重應以內政部警政署刑事警察局鑑定之淨重為準，惟該單位
    未如法務調查局秤量包裝K 他命之塑膠袋之重量，該殘留K
    他命之塑膠袋無法與K 他命析離，故本件K 他命之包裝重量
    ，應以法務部調查局之秤量結果為準，併予敘明。丁○○係
    於93年4 月13日晚上自基隆搭車南下，於14日凌晨抵達高雄
    後，曾以其使用之0000000000號行動電話，於93年4 月14日
    2 時6 分24秒至2 時7 分36秒，在基地台為高雄市○○區○○路118 號附近某處，與丙○○之0000000000號行動電話聯
    絡，其後復於93年4 月14日11時10分29秒至11時10分39秒及
    93年4 月14日11時14分31秒至11時14分34秒聯絡，有海岸巡
    防署南部地區巡防局高雄市機動查緝隊93年5 月10日高市機
    字第0930008884號函及所附遠傳電信股份有限公司93年5 月
    1 日傳予該機動查緝隊之資料及所附通聯紀錄可証（偵卷五
    三至五八頁）。依上開通聯紀錄所載，丁○○與丙○○於93
    年4 月13日並無通聯紀錄，2 人於上開且時間聯絡後，亦無
    再為聯絡之紀錄，又丁○○只見過丙○○1 、2 次，為丁○○陳述（警卷(一)九頁），足見丁○○與丙○○尚無交情而不
    熟，2 人並非熟識之朋友甚明。而丙○○0000000000號行動
    電話於93年4 月13日晚上至14日凌晨之電話聯紀錄所載之基
    地台，確實在高雄市左營區、楠梓區附近，有和信電訊公司
    之通聯紀錄可証（偵卷廿七頁），又丁○○於93年4 月14
    日11時10分29秒及11時14分31秒2 通行動電話通話基地台之
    位置為高雄市左營區○○○路644 號，在坐落同路646 號華
    宮賓館隔壁，有海岸巡防總局南部地區巡防局上開函及所附
    0000000000號、0000000000號及0000000000號行動電話通聯
    紀錄可証（偵卷五三至五七頁）。又丁○○於原審結証稱本
    案之K 他命係其交付予丙○○（原審卷(二)十八至十九頁），
    而扣案包裝K 他命外包裝報紙之日期為93年4 月10日、農曆
    閏2 月21日，其上A20 版下方有1 則廣告，廣告內容記載；
    「台北營業處：永和市○○路○段．．．，全省快速、宅配
    電話、傳真電話及夜間電話均為（02）開頭，廣告內並無南
    部公司名稱」，經本院勘驗屬實，載明筆錄，並有該報紙扣
    案（本院卷(二)四七頁、本院卷(一)二八一頁証物袋），故該報
    紙屬北部版之報紙，應足認定。則丙○○於本院証稱：「（
    你載到丁○○後，載丁○○去那裡？）丁○○打電話跟我說
    他快到了，我們約定最近高雄市○○○道見面，那時我人在
    左營朋友家，就從左營開車過去那裡載丁○○，我到達的時
    候，丁○○已經在那邊等我了，我就載丁○○去左營華宮旅
    社」、「（在華宮旅社用何名字登記？）我不知道，我知道
    丁○○有去登記，但我不知道他用何名字登記，當時我還不
    知道丁○○的全名」（本院卷(二)卅四至卅五頁），與事實相
    符，而可採信。華宮賓館旅客住宿資料雖無丁○○或康文祥
    於93年4 月14日住宿之記錄（丙○○於偵查中稱丁○○以康
    文祥名義登記，偵卷四頁背面），有高雄市旅館商業同業公
    會統一印製之旅客住宿資料可証（偵卷五九頁），但不足為
    丁○○未曾於93年4 月14日凌晨住宿華宮賓館之証據。綜上
    ，系爭K 他命係丁○○於93年4 月14日自基隆市運輸至高雄
    市交付予丙○○，應堪認定。
三、茲應予審究者，乃系爭K 他命係丁○○委託丙○○販賣？或
    甲○○委託丙○○販賣，經丙○○同意後，再由丁○○於93
    年4 月13日晚上自基隆搭車南下，於同年月14日凌晨交付予
    丙○○？
  (一)門號0000000000號遠傳電信股份有限公司行動電話（NOKIA
    牌）及門號0000000000號台灣大哥大股份有限公司行動電話
    （TOPLUX牌）係甲○○所有使用，門號0000000000號和信電
    訊股份有限公司行動電話（SAMSUNG 牌）係丙○○所有使用
    ，門號0000000000號遠傳電信股份有限公司行動電話（MOTO
    ROLA牌）係丁○○使用，為甲○○及丙○○所承認（本院卷
    (一)二七０頁、本院卷(二)四六頁），並有高雄縣政府警察局鳳
    山分局扣押物品目錄表可証（警卷(一)廿二頁），並有該4 支
    行動電話扣案，甲○○與丙○○此部分陳述，事實相符。
  (二)甲○○與丁○○於93年4 月13日3 時7 分38秒至當日晚上21
    時13分56秒止，在基隆以0000000000號及0000000000號行動
    電話連絡10次，其後在同日晚上10時53分6 秒時，丁○○通
    話之基地台位置已在桃園縣楊梅鎮某處，嗣甲○○於93年4
    月14日1 時44分59秒以0000000000號與丁○○之0000000000
    號行動電話聯絡時，丁○○行動電話之通話基地台位置在台
    南縣仁德鄉附近，丁○○結束該次與甲○○之電話聯絡後，
    於同日2 時6 分24秒打0000000000號行動電話予丙○○，當
    時丁○○通話位置在高雄市○○區○○路附近，其於該日2
    時7 分36秒結束與丙○○通話後約5 分鐘，於當日2 時11分
    32秒至51秒，以上開行動電話與甲○○連絡，有海岸巡防總
    局南部地區巡防局上開函所附0000000000號、0000000000號
    及0000000000號行動電話通聯紀錄可証（偵卷五三至五八頁
    ）。觀之上開通聯紀錄，丁○○於93年4 月13日3 時7 分38
    秒至當日晚上21時13分56秒止，在基隆以0000000000號及
    0000000000號行動電話聯絡10次，其中最後1 次聯絡時間晚
    上9 時13分56秒，距其翌日凌晨1 時30分上班時間，僅4 小
    時左右，且其當時已決定南下高雄市，衡情會於電話中向甲○○請假，始符常理，詎其未為之，其後，丁○○於93年4
    月13日晚上9 時13分56秒在基隆市與甲○○結束通話後，即
    搭車南下高雄市，於翌日（14日）凌晨2 時餘抵達高雄，在
    與丙○○連絡後約5 分鐘，隨即再與甲○○連絡，其後又與
    甲○○連絡4 次，如果丁○○係未假南下，且於甲○○問其
    為何未上班，其稱要請假後，2 人自無再為連絡之必要。故
    丁○○於原審証稱略以：其上班時間為凌晨1 點半至早上5
    、6 點，93年4 月14日凌晨1 時許（應為1 時44分59秒）與
    甲○○聯絡，係因甲○○問其為何未上班，其稱要請假云云
    （原審卷(二)十五頁），與事實不符，為迴護甲○○之詞，而
    不可採。丁○○只見過丙○○1 、2 次，為丁○○陳述（警
    卷(一)九頁），足見丁○○與丙○○尚無交情而熟稔。而丙○○係甲○○父親趙德國之朋友，與丙○○是很好的朋友，甲○○迄96年2 月2 日開庭時，認識丙○○約為6 、7 年，平
    日叫丙○○「叔仔」，為甲○○自承在卷（警卷(一)四頁、偵
    卷八頁、本院卷(二)四一頁），故迄93年4 月21日案發時，2
    人已是認識3 、4 年之朋友，亦足認定。甲○○稱每月農曆
    初3 及17日，其工作之魚市休市（本院卷(一)二七二頁、本院
    卷(二)卅八頁），93年4 月13日及14日為農曆93年閏2 月24日
    及25日，非休市日，93年4 月14日丁○○需上班但未上班，
    甲○○於該2 日與丁○○為多次之聯絡，丁○○於93年4 月
    14日凌晨抵達高雄市後，於同日2 時6 分24秒打0000000000
    號行動電話予丙○○，並於與丙○○結束通話後約5 分鐘，
    即於當日2 時11分32秒至51秒，與甲○○聯絡，丁○○抵達
    高雄市，主動與丙○○、甲○○聯絡，丙○○亦帶丁○○至
    高雄市之旅館休息；甲○○於14日上午8 時22分38秒至8 時
    26分28秒、14時34分1 秒至14時34分11秒及14時36分2 秒至
    14時36分20秒，3 次與人在高雄市之丁○○以上開行動電話
    聯絡，而丙○○與丁○○於93年4 月14日上午11時10分29秒
    至11時10分39秒亦有通話聯絡，有上開通聯紀錄可証，足見
    甲○○知道丁○○於93年4 月13日晚上南下高雄與丙○○見
    面之事，應足認定。又販賣K 他命係為我國法律所不容許之
    嚴重犯罪行為，為眾所週知之事實，衡情丙○○無同意受無
    交情又不熟稔之丁○○委託，答應為之販賣K 他命，而冒被
    查獲之風險，違反販賣毒品均係由自己或委託自己可信任之
    人為之之經驗定則；復參酌丁○○半夜抵達高雄市，於聯絡
    互不熟識之丙○○後，丙○○即刻帶其前往高雄市旅館，並
    收受丁○○交付之本件K 他命，及丁○○與甲○○於13日及
    14日密切連繫等情事，可見丁○○南下高雄市，係甲○○授
    意，且於丁○○南下高雄市之前，甲○○已與丙○○就丁○○之行程已安排、協商妥當，亦足認定。丙○○證稱甲○○
    於93年4 月13日曾打其行動電話說要叫人拿K 他命給伊，但
    沒問甲○○是用何種方式打電話給伊（本院卷(二)卅六頁），
    而調閱甲○○0000000000與丙○○0000000000號行動電話，
    自93年4 月13日起，迄同年月21日止之通聯記錄（偵卷廿四
    至卅八頁），未見有於93年4 月13日相互通聯之情事，但由
    上開丁○○南下高雄市與丙○○見面之過程，足見丙○○所
    証甲○○曾以電話詢問可否代售毒品等語非虛，只是其所稱
    聯絡方式即所証述聯絡之電話號碼有誤而已。尚不能以查無
    甲○○曾於93年4 月13日以0000000000號行動電話，撥打丙○○0000000000號行動電話之通聯紀錄，即認甲○○未委託
    丙○○販賣K 他命。甲○○於原審詢問與丙○○有無糾紛時
    ，雖稱被告丙○○曾於6 、7 年前，向其借款5 萬元未還等
    語（原審卷(二)八八頁），但由2 人在93年4 月20日及21日多
    次通聯紀錄，可知甲○○於警、偵訊時所稱與丙○○係好友
    ，較符合事實，其於審判中所述與丙○○有金錢糾紛，係為
    卸其刑責所為之陳述，而不可採。丙○○於原審中證稱：甲○○打電話向我說他有K 他命要我幫他賣，我說我沒有對象
    ，她仍要求我幫忙賣賣看，於是叫丁○○坐夜車把毒品帶下
    來給我（原審卷(二)四九頁），及於本院証稱甲○○打電話告
    訴其將叫人拿K 他命南下，其沒辦法拒絕而收下（本院卷(二)
    卅六頁），核可採信。故本件扣案之K 他命係甲○○購入（
    詳下述）後，於93年4 月13日請丁○○自基隆市運輸至高雄
    市，並由丁○○於翌日即14日在華宮賓館前，丙○○之車上
    ，交予丙○○，請丙○○代為出售，已足認定。
四、93年4 月21日甲○○、丁○○與丙○○見面，是否係丙○○
    通知甲○○取回K 他命？或係甲○○要向乙○○（即文正或
    文亭）取回乙○○前欠3 萬5000元？
  (一)丙○○於93年4 月14日收受甲○○請丁○○交付之本件K 他
    命後，迄甲○○於93年4 月20日凌晨3 時6 分35秒至7 分12
    秒在基隆市以0000000000號打電話給0000000000號之丙○○
    止，甲○○並無以0000000000號打丙○○之0000000000行動
    電話聯絡，有和信電訊股份有限公司93年6 月25日傳真及所
    附0000000000之年籍資料及雙向通聯紀錄可証（偵卷廿四至
    卅五頁）。其後，2 人於當日（20日）及翌日即被查獲之日
    （21日），曾以上開行動電話互相聯絡多次，即丙○○於同
    日下午2 時34分43秒至35分12秒打電話予甲○○，復於同日
    下午2 時40分11秒至42分25秒打電話予當時南下途中正在南
    投縣南投市○○路○○路段之甲○○，2 人其後在嘉義中埔
    鄉○○村○○路附近（由上開通聯基地台位置可知甲○○係
    開車行駛二高）、台南市○○路252 號附近，亦曾為多次連
    繫（當日2 人共有7 通電話連繫），有遠傳電信股份有限公
    司所附2 人之通聯紀錄可証（偵卷六七至六八頁）。但無積
    極証據証明丁○○於93年4 月14日與丙○○連繫後，至93年
    4 月20日與甲○○南下被查獲止，有再與丙○○連繫之事實
    ，參酌甲○○於偵查中既謂丁○○南下之原因，乃因甲○○
    欲南下玩，而丁○○就隨之南下（偵卷八頁背面）及於原審
    中陳稱丁○○是與其一起從台北（應係基隆）下來的（原審
    卷(二)八九頁）。足見丁○○於93年4 月20日與甲○○南下，
    並非其主動為之，而係甲○○欲南下，順道陪甲○○南下而
    已，亦即甲○○、丁○○與丙○○在高雄市見面，係甲○○
    與丙○○之約定，應足認定。
  (二)扣案之K 他命數量驗後淨重達941.61公克，數量非少，其價
    值自亦不菲，若丁○○於原審稱係「阿龍」請其幫忙處理屬
    實，則「阿龍」敢將重近1 公斤之K 他命交予丁○○處理，
    2 人之交情自亦非淺，且有一定程度之互信，販售K 他命被
    查獲後應負之刑責甚重，若非相互熟識友人，衡情無甘冒被
    查獲移送法辦、負擔重刑之風險，故丁○○與「阿龍」人當
    知彼此之姓名及聯絡方式，但丁○○未提出該綽號「阿龍」
    男子之真實姓名、年籍，以供調查，洗清其老闆甲○○之罪
    嫌，其與丙○○之交情甚淺，丙○○衡情亦無為之承擔風之
    理，復參酌丙○○與甲○○之通話內容（詳下述），足証被
    告丁○○於原審否認甲○○曾指示其將毒品交予丙○○，改
    辯稱：係綽號「阿龍」男子要伊幫忙處理毒品，因為之前在
    甲○○父親處認識丙○○，所以南下託其販售云云（原審卷
    (二)八七頁），與事實不符，係迴護甲○○之詞，而不可採。
    甲○○辯稱21日之唯一行程係向「文亭」（乙○○）要錢外
    ，並無其他行程（原審卷(二)八八頁），於本院又改稱93年4
    月21日要找「文亭」及一位女姓朋友「小華」（本院卷(二)卅
    九頁），前後不符，此部分所辯，尚不足採。
  (三)甲○○辯稱其於93年4 月21日南下高雄市的行程只有向丙○○之朋友「文正」（或「文亭」，即乙○○）要回乙○○前
    欠之3 萬5000元，並非找丙○○（原審卷(二)五五頁、七七頁
    、八八頁、本院卷六三頁），乙○○亦結証稱其承認有積欠
    甲○○3 萬5000元未還之事實（本院卷(一)二０八頁）。惟甲○○上開辯解，已與其於偵查中所述南下目的係為遊玩（偵
    卷八頁背面）迥異。又甲○○辯稱與丙○○通話中之「文正
    」（文亭）即乙○○，其係向丙○○詢問乙○○何時回高雄
    ，丙○○知道乙○○之行蹤云云（本院卷(一)六五頁）。依甲○○所稱其於93年4 月21日請楊俊龍載她至高雄市，向乙○○要回乙○○積欠其多年的欠款3 萬5000元，而丙○○告訴
    她楊文亭在綠島，文亭告訴其都與丙○○在一起，其問丙○○，而丙○○告訴其乙○○幾點會回來，其以為乙○○會與
    丙○○在一起（原審卷(二)七八頁），但其亦自承丙○○並未
    說會帶乙○○與其會面（同上頁），則甲○○於南下前，當
    先確定乙○○是否確定於93年4 月21日返家，以免撲空，白
    跑一趙，較符經濟原則。丙○○與甲○○於93年4 月20日晚
    上8 時42分17秒至43分49秒通話時，始提及「文正」（文亭
    ），其後又有2 次提及「文正」之人，上開3 通及甲○○下
    高速公路後與丙○○通話內容（詳下述），業經原審勘驗屬
    實，製有勘驗筆錄（原審卷(一)一０四至一０五頁），而甲○○於電話中係稱「文正」，而非「文亭」，又經本院勘驗明
    確，製有勘驗筆錄（本院卷(二)卅三頁），而乙○○又稱不知
    被告甲○○要找伊，已如上述，故甲○○與丙○○於下列通
    聯電話所稱「文正」，是否為乙○○，已非無疑（本判決所
    載上開6 通電話通話時間，均係依偵卷六八至六九頁之時間
    記載，與原審勘驗時所載時間雖有不同，但二者不同部分係
    時間上之誤差，應予敘明）。茲就通聯紀錄內容分述如下：
  1.93年4 月20日晚上8 時42分17秒至43分49秒之通話內容：
    阮（甲○○）：叔仔，文正幾點會回來？
    張（丙○○）：明天下午啦，你明晚下來就有了。
    阮：晚是幾點，不要太晚。
    張：明晚下來絕對有，下午就下班了，就到了，就回來了。
    阮：我少年就在你們隔壁而已。
    張：你叫他7 、8 點打給我就有了。
    阮：7 、8 點？
    張：明晚。
    阮：他來得及坐飛機？
    張：可以啦，飛機到11、12點。
    阮：11、12點還有飛機？
    張：7 、8 點來得及啦，他回來我馬上打給你，你馬上打給
        少年的，叫他來找我，看少年的在哪裡，我把他載過去
        。
    甲○○自承該電話裡的「少年仔」，即係與其同時南下之丁○○（原審卷(二)五五頁、本院卷(一)二七三頁）。甲○○對上
    開通話內容之解釋為：「（93年4 月20日電話中說他來得及
    坐飛機？11、12點有飛機係指何事？）丁○○要回去，我想
    說叫他坐飛機就好了」、「（你說丁○○在隔壁，是指丁○○在台南？）我是說丁○○在我身邊」、「你為何叫丁○○
    搭飛機回去？）丁○○4 月20日不想過夜，我說好，那你搭
    飛機回去」、「（從通話內容可知93年4 月21日丁○○要與
    丙○○見面，為何你還叫丁○○在4 月20日搭飛機回去？）
    我不知道丁○○21日要來找丙○○」（本院卷(二)四十至四一
    頁）。但由上開通聯紀錄可知，甲○○告知丙○○其於93年
    4 月21日將請丁○○代其向丙○○取某物品，其辯解不知丁○○於21日要找丙○○，已非可採；其又稱丁○○於93年4
    月20日不想在台南市過夜，其同意，所以丁○○要搭7 、8
    點之飛機回台北一節，更係甲○○欲扭曲該通電話之原意，
    以掩飾其欲取回前委託丙○○出售之本件K 他命之犯行。而
    丙○○於接到甲○○此通電話時，不知甲○○已到台南市，
    所以丙○○請甲○○叫丁○○在93年4 月21日晚上7 、8 點
    打電話給丙○○，後來改為由丙○○於文正回來時，打電話
    給甲○○，甲○○再通知丁○○，請丁○○找丙○○，丙○○再看丁○○之所在位置去載丁○○。由上開通聯紀錄可知
    丙○○與丁○○見面事宜，係由甲○○與丙○○安排，亦即
    甲○○係居於主導地位，丁○○只是聽命於甲○○行事之員
    工而已。再由通電話通話內容可知甲○○與丙○○係在洽談
    丙○○要交付某物品予甲○○，該物品為2 人所知悉，但甲○○並非要親自收受該物品，而是要委由丁○○代為收受，
    丙○○告訴甲○○「文正」回來後，會馬上打電話通知甲○○，但因甲○○稱丁○○在丙○○隔壁，故丙○○要甲○○
    接到其電話後，由甲○○電話通知丁○○，叫丁○○找丙○○，丙○○再依丁○○之位置，再去載丁○○拿物品，應足
    認定。
  2.93年4 月21日下午3 時10分57秒至11分35秒之通話內容：
  　阮：叔仔，文正坐幾點的回來？
    張：7 點下來就有了。
    阮：一樣咖啡廳就好了，露天那間。
  3.93年4 月21日下午6 時4 分48秒至5 分38秒之通話內容：
    阮：叔仔，文正回來了嗎？
    張：快到了，你到了嗎？
    阮：還沒，我這邊去塞車，你叫他再開上來一點。看到哪一
        個交流道都好
    張：楠梓？
    阮：好啊。
    張：你來得及嗎？
    阮：七點？差不多。
    張：好，你要到了再打給我。
    觀之上開2 通電話及第1 通電話通話內容，甲○○與丙○○
    均未談及乙○○要還甲○○3 萬5000元債務之內容，如果上
    開通話內容單純屬關於乙○○還3 萬5000元予甲○○，則丙○○不用以隱晦之語氣說：「明天下午啦，你明晚下來就有
    了」、「明晚下來絕對有」、「你叫他7 、8 點打給我就有
    了」，直接向甲○○說屆時可以拿到3 萬5000元即可，故甲○○稱其當日係要向乙○○要回3 萬5000元之債務，已顯無
    據。乙○○雖証稱其確有積欠甲○○3 萬5000元，但93年4
    月20日及21日其在綠島工作，其是在丙○○被查獲後2 、3
    天從綠島回高雄市時，方知丙○○被查獲之事，甲○○不知
    其電話，其回台後約1 週甲○○曾透過其朋友向其要錢，93
    年4 月中旬甲○○並未曾請其還錢，且丙○○並未將本案K
    他命放在其處（本院卷(一)二０八至二一二頁），亦即乙○○
    於甲○○南下高雄之前，人並不在高雄市，且根本不知甲○○將於93年4 月21日向其索債，丙○○與甲○○電話中所稱
    之「文正」係乙○○，且甲○○係為向乙○○索回3 萬50
    00元，則丙○○亦無於乙○○在綠島無法於93年4 月21日到
    場之情形下，告訴甲○○93年4 月21日下午乙○○會回高雄
    ，且93年4 月21日之見面係乙○○要清償甲○○債務，丙○○亦無於乙○○未能到場，而不告訴甲○○，卻由自己到場
    ，使其好友甲○○空手而歸之理。再觀之甲○○於本院辯稱
    ：「（既然是下來找乙○○，為何與丙○○通聯紀錄中，都
    沒有講到要乙○○還錢的事？）因為我想說見面當場再問乙○○有沒有錢可還我」（本院卷(二)四二至四三頁），足見其
    與丙○○所為之上開通聯紀錄，並非談到要乙○○還錢，否
    則豈有稱於見面時再問乙○○有無還錢之理，亦即甲○○與
    丙○○於93年4 月21日見面目的，並非為處理甲○○向乙○○索回3 萬5000元甚明。何況，甲○○於93年4 月21日與丙○○見面，丙○○上甲○○之車，並引導楊俊龍前往丙○○
    停車位置之期間，丙○○並無與任何人談何事，丙○○只告
    知楊俊龍往前開，當時甲○○坐在駕駛座的右方，丁○○與
    丙○○2 人坐在後乘客座，其於丙○○上車後，就一直往前
    開，至前方100 公尺處，丙○○叫楊俊龍停車，丁○○跟丙○○下車，至丙○○車上拿了1 包東西後，上我所開的車時
    ，就被專案小組上前查獲，為楊俊龍於警訊証述明確（警卷
    (一)十八頁）。由楊俊龍上開証述，可知丙○○上甲○○之座
    車時，甲○○非但未詢問乙○○之事，丙○○與丁○○下車
    時，甲○○亦未置一詞，丙○○亦証稱甲○○沒問乙○○為
    何沒來，其有說東西（K 他命）在其車上，要甲○○過去拿
    ，甲○○叫丁○○過去拿（本院卷(二)四四頁），故甲○○辯
    稱其未見乙○○時，有問乙○○為何沒來，但丙○○說車子
    直開就好（本院卷(二)四二頁），已非可採。且由第1 通電話
    可知，甲○○與丙○○原本約定由丁○○代其向丙○○取回
    某物品，故丙○○引導楊俊龍將車子停在丙○○所駕駛之車
    之後側時，丁○○隨丙○○下車，並未違反甲○○與丙○○
    於前1 日通話時所為由丁○○取物之約定。況且，甲○○於
    未見乙○○前往車旁等候，丙○○、丁○○下車時，復未交
    待丁○○代向乙○○取錢，亦未問丁○○下車做何事，凡此
    與其在當日與丙○○7 通電話連絡，其中3 通尚詢問文亭（
    即文正）是否已回來，其與文亭（文正）見面，是要索回3
    萬5000元，才是其南下高雄之主要目的，顯有不合。則甲○○與丙○○於93年4 月20日晚上8 時42分17秒至43分49秒之
    第1 通電話所稱丙○○要交付甲○○之物，並非乙○○積欠
    甲○○之3 萬5000元，已足認定。甲○○辯解當天惟一之行
    程，係向乙○○要回3 萬5000元，亦不足採。故甲○○於93
    年4 月21日下午3 時10分之通話問：「叔仔，文正坐幾點的
    回來？」，丙○○回答：「7 點下來就有了」，即丙○○並
    未正面回答「文正」何時會回來，僅要甲○○南下高雄即有
    了，及93年4 月21日下午6 時4 分48秒至5 分38秒之通話，
    即甲○○問：「叔仔，文正回來了嗎？」，丙○○回答：「
    快到了，你到了嗎？」，於乙○○當時根本未在高雄市之情
    形，足証丙○○於原審証稱略以：其將K 他命藏在朋友家中
    ，因為朋友沒有回家，所以無法拿給他，如果朋友回來，就
    可以把毒品拿給他（見原審卷(二)四九至五三頁），與事實相
    符。參酌乙○○証稱丙○○住其隔壁，但人常不在家（本院
    卷(一)二一０至二一一頁），足見丙○○與乙○○認識，丙○○證稱：「至於『文亭』是何人我不知道」（原審卷(二)五一
    頁），雖非可採，但其於本院已更正稱乙○○是其鄰居，但
    其不知其真實姓名，其都叫他「阿亭」（本院卷(二)卅六頁）
    ，故其於原審隱匿其與乙○○之關係，固有不當，但由上開
    論述已証明甲○○於93年4 月21日下午7 時許，係為向乙○○取回3 萬5000元之証據。
  (四)甲○○於93年4 月21日早上9 時37分23秒至40分22秒在台南
    市安平區，及於下午3 時10分57秒至11分35秒、下午4 時16
    分9 秒至28秒在台南市○○路附近，共3 次主動與丙○○連
    絡及於93年4 月21日下午6 時4 分48秒至5 分38秒打電話予
    丙○○外，2 人尚有：
  1.丙○○於同日下午6 時6 分48秒至7 分35秒再度打電話予甲○○，其通話內容為：
    張：到左營，不要到楠梓，我到楠梓會來不及。
    阮：好啦。
    張：你左營下來直接到博愛路紅綠燈路口，我在那邊等你。
    　　因為我從旗津這邊過去還很遠。
  2.甲○○於快抵達高雄時，於在當日下午6 時39分1 秒至23秒
    之通話內容為：
    阮：要到了，我已經到楠梓了。
    張：你下左營，直直到博愛路，彎正手（台語：即右轉），
     　 有加油站，我在對面等你。
    阮：好。
  3.甲○○於當日下午6 時50分58秒至51分20秒打電話給丙○○
    之通話內容為：
    阮：叔仔，那那麼久都沒看到博愛路？
    張：有啦，自由路再過來第二個紅綠燈就是，我人在這邊等
    　　你，彎正手就看見我了。
    阮：好。
    上開3 通電話係甲○○快抵達高雄市○○○○○路後，與丙○○之通話內容，該3 通電話亦與前開丙○○與甲○○於93
    年4 月21日為7 通聯絡電話通話內容，均未談到甲○○要向
    乙○○索債之事。93年4 月20日及21日丁○○與甲○○一起
    自基隆市南下高雄市，尤其在21日下午6 時以後，2 人前往
    高雄期間，丁○○與甲○○更在同1 部車內，但甲○○與丙○○通話時，丁○○並未與丙○○講話，均由甲○○與丙○○聯絡，而丁○○於被查獲時身上亦帶有行動電話，故丁○○於原審稱係其南下向丙○○取回本件K 他命，與丙○○、
    甲○○之上開通話內容，顯有差異，其又辯稱甲○○不知其
    南下向丙○○取回K 他命，亦無足採。
  (五)甲○○請丁○○將K 他命請丙○○代為販售時，並未告知出
    售之價格及丙○○可得多少利潤，丙○○亦為相同之陳述（
    本院卷(二)卅六頁）。但甲○○自承其與丙○○係好朋友，已
    如上述，且其自承每1 、2 天即與丙○○聯絡（偵卷八頁背
    面），則本件K 他命之出售價格，於丙○○找到買家時，或
    丙○○於有人有意願購買、接洽時，再與甲○○連繫，詢問
    甲○○願意出售之價格，尚屬未遲。故尚不能以甲○○請丁○○交付K 他命予丙○○販售時，未告知丙○○K 他命之出
    售價格，即認本件K 他命非甲○○請丙○○出售。
  (六)甲○○自承無施用K 他命等毒品（警卷(一)四頁、本院卷(二)四
    九頁），如其無販賣K 他命之獲利之意圖時，其自無受贈或
    受寄增加被查獲風險之必要，K 他命既係甲○○所有，又請
    丙○○出售，而扣案K 他命之數量淨後淨重達941. 61 公克
    ，扣案之K 命係甲○○購入，且於購入K 他命之初，即有出
    售圖利之意圖，亦足認定。又無証據証明丁○○於甲○○購
    買K 他命之初，即與甲○○有共同販賣之意圖，故丁○○無
    與甲○○有共同販賣K 他命之犯意聯絡及行為分擔。甲○○
    於獲得丙○○同意代為尋找買主，丁○○亦同意代甲○○運
    輸K 他命，並由丙○○於丁○○抵達高雄市後，代為找旅館
    並收受K 他命，故3 人就運輸K 他命部分有犯意聯絡及行為
    分擔，應堪認定。
五、查K 他命毒品屬毒品危害防制條例第2 條第2 項第3 款所規
    定之第三級毒品。最高法院24年上字第1673號判例要旨：「
    禁法上所謂運輸，係指單純運輸並無他項目的者而言，若
    以販賣目的而從事於搬運之行為，仍成立意圖販賣而持有之
    罪」及最高法院24年度總會決議：『「運輸」二字之標準為
    ：(一)運輸二字包括國際間及國內而言。(二)以運輸之意思由甲
    地運到乙地之行為謂之運輸（即其意思非販賣、非持有而為
    運輸之意思，其行為係由甲地運到相當距離之乙地並含有運
    輸之作用者）』，惟最高法院92年度台上字第1184號判決要
    旨為進一步闡釋：「毒品危害防制條例所稱之運輸，係指單
    純運輸並無他項目的者而言，若以販賣目的而從事於搬運之
    行為，仍成立意圖販賣而持有（或販賣）之罪（本院二十四
    年上字第一六七三號判例、二十四年七月總會決議事項三八
    參照）。否則單純為轉讓、施用等目的所為之搬運毒品行為
    ，豈不皆應依運輸毒品論罪（至於從國外或甲地販入毒品後
    ，再運輸入境或運輸至乙地，因另有運輸之意思及行為，與
    此情形不同）」，即「從國外或甲地販入毒品後，再運輸入
    境或運輸至乙地，因另有運輸之意思及行為」，應依最高法
    院92年度台上字第1288號判決要旨：『(一)按所謂「運輸」毒
    品，係指轉運輸送毒品，亦即由一地轉運輸送另一地，係指
    單純運輸並無他項目的而言，苟因有他項目的而運輸，則他
    項目的如果構成犯罪，即應分別情形按牽連犯或想像競合犯
    論擬，不能置他項罪名於不問』適用。是核被告甲○○所為
    係犯毒品危害防制條例第4 條第3 項之販賣、運輸第三級毒
    品罪。公訴意旨認被告甲○○係犯毒品危害防制條例第5條
    第3 項之意圖販賣而持有第三級毒品罪，尚有未洽，但起訴
    基本事實相同，爰變更起訴法條（運輸第三級毒品部分犯罪
    事實欄已記載，証據及所犯法條欄漏載，仍應認此部分已起
    訴）。又被告甲○○、丙○○與丁○○就上開運輸第三級毒
    品罪，有犯意聯絡及行為分擔，應論以共同正犯（刑法第28
    條共同正犯規定，無新舊法比較適用之問題，而應直接適用
    95年7 月1 日修正後之新規定）。被告甲○○行為後，94年
    1 月7 日修正公布之刑法，自95年7 月1 日施行，修正後之
    刑法刪除第55條關於牽連犯之規定。甲○○所犯販賣第三級
    毒品罪與運輸第三級毒品罪，具有手段目的之牽連犯之關係
    ，依修正前即行為時之規定，應從情節較重之販賣第三級毒
    品罪論處；依修正後之刑法既已刪除牽連犯之規定，則所犯
    上述各罪應依數罪併罰之規定分論併罰，比較新舊法之規定
    ，修正後之規定並非較有利於被告，依刑法第2 條第1 項之
    規定，應適用行為時之法律，即適用修正前刑法第55條牽連
    犯之規定，甲○○應從販賣第三級毒品罪處斷。
六、原審對被告甲○○論以意圖販賣而持有第三級毒品罪並予科
    刑，固非無見。惟查：本件甲○○之行為係犯販賣、運輸第
    三級毒品罪，原審科以意圖販賣而持有第三級毒品罪刑，尚
    有未洽；又甲○○係於93年4 月20日前往台南市，原審認定
    甲○○係於93年4 月21日始至台南市找楊俊龍，亦有未當。
    本件先送法務部調查局鑑定後，再送內政部警政署刑事警察
    局鑑定，刑事警察局並鑑驗損耗0.12公克，故應沒收之K 他
    命重量，應以內政部警政署刑事警察局鑑定重量為依據，原
    審以調查局所鑑定重量為沒收依據，亦有未洽。再原審將扣
    案K 他命依毒品危害防制條例第18條第1 項規定宣告沒收銷
    燬，亦屬有誤。被告甲○○上訴否認犯行，雖無可採，但原
    判決既有上開可議之處，仍應由本院將原判決就甲○○部分
    ，予以撤銷。爰審酌被告甲○○購入數量甚鉅，淨重達
    941.61公克之K 他命販賣圖利，其有助長毒品氾濫而造成社
    會危害之慮，戕害他人身心健康之危險性及對社會之侵害性
    極高，且犯後否認犯行，態度難認良好，惟念及本件K 他命
    尚未售出等一切情狀，量處如主文所示之刑。本件扣案K 他
    命1 包（淨重941. 61 公克、空包裝重17.85 公克），係為
    違柰物，依刑法第38條第1 項第1 款規定沒收，包裝K 他命
    之塑膠袋1 只因無法與K 他命析離，一併依該款規定沒收。
    另扣案手提紙袋、綠色塑膠袋及夾鍊袋各1 只、報紙1 張，
    被告甲○○否認係其所有，丁○○稱係其所有（原審卷(二)八
    十頁），但系爭K 他命係甲○○所有，丁○○只是將K 他命
    運輸交付予丙○○而已，故包裝K 他命之手提紙袋、報紙、
    綠色塑膠袋及夾鍊袋，係被告甲○○所有，應足認定。上開
    物品既係供包裝上開K 他命毒品所用，自係供犯罪所用之物
    ，爰依毒品危害防制條例第19條第1 項沒收。至於00000000
    00號遠傳電信股份有限公司行動電話（NOKIA 牌）及000000
    0000號台灣大哥大股份有限公司行動電話（TOPLUX牌）係甲○○所有，0000000000號和信電訊股份有限公司行動電話（
    SAMSUNG 牌）係丙○○所有，0000000000號遠傳電信股份有
    限公司行動電話（MOTOROLA牌）係丁○○所有，且均為3 人
    連絡共同運輸K 他命事宜即供犯罪所用之物，已如上述，而
    上開行動電話之SIM 卡，均屬門號承租人所有，有上開公司
    函等資料可參（本院卷(一)二四七、二四八、二五一頁），故
    亦應依毒品危害防制條例19條第1 項宣告沒收。其餘行動電
    話尚無證據証明與甲○○、丙○○及丁○○共同犯本案之罪
    有關，與本案無直接關連性，爰不另為沒收宣告，附此敘明
    。至於同案被告丁○○、丙○○部分，於本院審理時撤回上
    訴確定，不另論列。
七、據上論斷，應依刑事訴訟法第369 條第1 項前段、第364 條
    、第299 條第1 項、第300 條，毒品危害防制條例第4 條第
    3 項、第19條第1 項，刑法第2 條第1 項前段、第11條前段
    、第38條第1 項第1 款、修正前刑法第55條，判決如主文。
本案經檢察官郭振昌到庭執行職務。
中　　華　　民　　國　　96　　年　　2 　　月　　6 　　日
                    刑事第八庭    審判長法官  李炫德
                                        法官  簡志瑩
                                        法官  陳志銘
以上正本證明與原本無異。
如不服本判決應於收受本判決後10日內向本院提出上訴書狀，其
未敘述上訴理由者，並得於提起上訴後10日內向本院補提理由書
狀（均須按他造當事人之人數附繕本）「切勿逕送上級法院」。
中　　華　　民　　國　　96　　年　　2 　　月　　6 　　日
　　　　　　　　　　　　　　　　　　　書記官  黃英彥
附錄本判決論罪科刑法條：
毒品危害防制條例第4條第3項：
製造、運輸、販賣第三級毒品者，處五年以上有期徒刑，得併科
新臺幣五百萬元以下罰金。
毒品危害防制條例第5條第3項：
意圖販賣而持有第三級毒品者，處3年以上10年以下有期徒刑，
得併科新臺幣3百萬元以下罰金。
